utilities/dictionaries/ltg_LTG-Latgalian.aff
SFX M Y 56
SFX M t   u   [^ēigkmsouz]t  is:1vpt0
SFX M t   i   [^ēigkmsou]t  is:2vpt0
SFX M t   e   [^ēigkmsou]t  is:3xpt0
SFX M t   em  [^ēigkmsou]t  is:1dpt0
SFX M t   et  [^ēigkmsou]t  is:2dpt0
SFX M ēt  ieju   [ē]t  is:1vpt0
SFX M ēt  ieji   [ē]t  is:2vpt0
SFX M t   je     [ē]t  is:3xpt0
SFX M t   jem    [ē]t  is:1dpt0
SFX M t   jet    [ē]t  is:2dpt0
SFX M t   u     [gk]t  is:1vpt0
SFX M t   i     [gk]t  is:2vpt0
SFX M t   a     [gk]t  is:3xpt0
SFX M t   om    [gk]t  is:1dpt0
SFX M t   ot    [gk]t  is:2dpt0
SFX M mt  emu   [i]mt  is:1vpt0
SFX M mt  emi   [i]mt  is:2vpt0
SFX M imt ēme   [i]mt  is:3xpt0
SFX M imt ēmem  [i]mt  is:1dpt0
SFX M imt ēmet  [i]mt  is:2dpt0
SFX M st  šu   [^ai]st  is:1vpt0
SFX M st  ti   [^ai]st  is:2vpt0
SFX M st  te   [^ai]st  is:3xpt0
SFX M st  tem  [^ai]st  is:1dpt0
SFX M st  tet  [^ai]st  is:2dpt0
SFX M ast odu  [a]st  is:1vpt0
SFX M ast odi  [a]st  is:2vpt0
SFX M ast oda  [a]st  is:3xpt0
SFX M ast odom [a]st  is:1dpt0
SFX M ast odot [a]st  is:2dpt0
SFX M ist ytu  [^e]ist  is:1vpt0
SFX M ist yti  [^e]ist  is:2vpt0
SFX M ist yta  [^e]ist  is:3xpt0
SFX M ist ytom [^e]ist  is:1dpt0
SFX M ist ytot [^e]ist  is:2dpt0
SFX M t   u     [e]ist  is:1vpt0
SFX M t   i     [e]ist  is:2vpt0
SFX M t   a     [e]ist  is:3xpt0
SFX M t   om    [e]ist  is:1dpt0
SFX M t   ot    [e]ist  is:2dpt0
SFX M t   ju     [o]t  is:1vpt0
SFX M t   ji     [o]t  is:2vpt0
SFX M t   je     [o]t  is:3xpt0
SFX M t   jem    [o]t  is:1dpt0
SFX M t   jet    [o]t  is:2dpt0
SFX M yut eju     yut  is:1vpt0
SFX M yut eji     yut  is:2vpt0
SFX M yut eja     yut  is:3xpt0
SFX M yut ejom    yut  is:1dpt0
SFX M yut ejot    yut  is:2dpt0
SFX M eit ynu   [^n]eit  is:1vpt0
SFX M eit yni   [^n]eit  is:2vpt0
SFX M eit yna   [^n]eit  is:3xpt0
SFX M eit ynom  [^n]eit  is:1dpt0
SFX M eit ynot  [^n]eit  is:2dpt0
SFX M zt  žu     [z]t    is:1vpt0

#nuokūtne, atstuostejuma izt. nokūtne, daļeji lūkamīs divd. škys/škūte
#2010-08-23
#2011-12-05 lobuta atstuosteju izteiksme golūtnei -ēt
#SFX N Y 22
#SFX N t   šu     [^ēgk]t is:1vnx0  #nuokūtne, Ip.vsk
#SFX N t   si     [^ēgk]t is:2vnx0  #nuokūtne, IIp.vsk
#SFX N ēt  iešu   [ē]t     is:1vnx0  #nuokūtne, Ip.vsk
#SFX N ēt  iesi   [ē]t     is:2vnx0  #nuokūtne, IIp.vsk
#SFX N t   šu    [^ē]gt    is:1vnt0  #ryugt
#SFX N t   si    [^ē]gt    is:2vnt0
#SFX N ēgt iegšu  [ē]gt    is:1vnx0  #nuokūtne, Ip.vsk
#SFX N ēgt iegsi  [ē]gt    is:2vnx0  #nuokūtne, IIp.vsk
#SFX N t   šu    [^ē]kt    is:1vnt0  #sarkt
#SFX N t   si    [^ē]kt    is:2vnt0
#SFX N ēkt iekšu  [ē]kt    is:1vnx0  #nuokūtne, Ip.vsk, lēkt
#SFX N ēkt ieksi  [ē]kt    is:2vnx0  #nuokūtne, IIp.vsk
#SFX N ērt ieršu  [ē]rt    is:1vnx0  #nuokūtne, Ip.vsk
#SFX N ērt iersi  [ē]rt    is:2vnx0  #nuokūtne, IIp.vsk
#SFX N t   s      t        is:3xnx0  #nuokūtne, IIIp.vsk
#SFX N t   sim    t        is:1dnx0  #nuokūtne, Ip.dsk
#SFX N t   sit    t        is:2dnx0  #nuokūtne, IIp.dsk
#SFX N t   šūt    [^ēgk]t is:0xnx0  #atstuostejuma izt.
#SFX N ēt  iešūt  [ē]t     is:0xnx0  #atstuostejuma izt.
#SFX N t   šūt   [^ē]kt    is:0xnt0  #sarkt
#SFX N t   šūt   [^ē]gt    is:0xnt0  #ryugt
#SFX N ēgt iegšūt [ē]gt    is:0xnx0  #atstuostejuma izt.
#SFX N ēkt iekšūt [ē]kt    is:0xnx0  #atstuostejuma izt.
#SFX N ērt ieršūt [ē]rt    is:0xnx0  #atstuostejuma izt.
#SFX N t   škys    [^ē]t   is:ndldv  #nuok. aktivīs divd.
#SFX N t   škūte   [^ē]t   is:ndlds  #nuok. daļeji lūkamīs divd.
#SFX N t   škūši   [^ē]t   is:ndldv  #nuok. daļeji lūkamīs divd.
#SFX N t   škūšys  [^ē]t   is:ndlds  #nuok. daļeji lūkamīs divd.
#SFX N ēt  ieškys    [ē]t  is:ndldv  #nuok. daļeji lūkamīs divd.
#SFX N ēt  ieškūte   [ē]t  is:ndlds  #nuok. daļeji lūkamīs divd.
#SFX N ēt  ieškūši   [ē]t  is:ndldv  #nuok. daļeji lūkamīs divd.
#SFX N ēt  ieškūšys  [ē]t  is:ndlds  #nuok. daļeji lūkamīs divd.
#SFX N t  škys    [^ē]gt  is:ndldv   # -"-, juigt
#SFX N t  škūte   [^ē]gt  is:ndlds
#SFX N t  škūši   [^ē]gt  is:ndldv
#SFX N t  škūšys  [^ē]gt  is:ndlds
#SFX N ēgt iegškys    [ē]gt  is:ndldv # -"-, bēgt
#SFX N ēgt iegškūte   [ē]gt  is:ndlds
#SFX N ēgt iegškūši   [ē]gt  is:ndldv
#SFX N ēgt iegškūšys  [ē]gt  is:ndlds


SFX N Y 40
SFX N t   šu     [^ēgk]t is:1vnt0
SFX N t   si     [^ēgk]t is:2vnt0
SFX N ēt  iešu   [ē]t     is:1vnt0
SFX N ēt  iesi   [ē]t     is:2vnt0
SFX N t   šu    [^ē]gt    is:1vnt0
SFX N t   si    [^ē]gt    is:2vnt0
SFX N ēgt iegšu  [ē]gt    is:1vnt0
SFX N ēgt iegsi  [ē]gt    is:2vnt0
SFX N t   šu    [^ē]kt    is:1vnt0
SFX N t   si    [^ē]kt    is:2vnt0
SFX N ēkt iekšu  [ē]kt    is:1vnt0
SFX N ēkt ieksi  [ē]kt    is:2vnt0
SFX N ērt ieršu  [ē]rt    is:1vnt0
SFX N ērt iersi  [ē]rt    is:2vnt0
SFX N t   s      t        is:3xnt0
SFX N t   sim    t        is:1dnt0
SFX N t   sit    t        is:2dnt0
SFX N t   šūt    [^ēgk]t is:0xnt0
SFX N ēt  iešūt  [ē]t     is:0xnt0
SFX N t   šūt   [^ē]gt    is:0xnt0
SFX N ēgt iegšūt [ē]gt    is:0xnt0
SFX N t   šūt   [^ē]kt    is:0xnt0
SFX N ēkt iekšūt [ē]kt    is:0xnt0
SFX N ērt ieršūt [ē]rt    is:0xnt0
SFX N t   škys    [^ēg]t   is:ndldv
SFX N t   škūte   [^ēg]t   is:ndlds
SFX N t   škūši   [^ēg]t   is:ndldv
SFX N t   škūšys  [^ēg]t   is:ndlds
SFX N ēt  ieškys    [ē]t  is:ndldv
SFX N ēt  ieškūte   [ē]t  is:ndlds
SFX N ēt  ieškūši   [ē]t  is:ndldv
SFX N ēt  ieškūšys  [ē]t  is:ndlds
SFX N t  škys    [^ē]gt  is:ndldv
SFX N t  škūte   [^ē]gt  is:ndlds
SFX N t  škūši   [^ē]gt  is:ndldv
SFX N t  škūšys  [^ē]gt  is:ndlds
SFX N ēgt iegškys    [ē]gt  is:ndldv
SFX N ēgt iegškūte   [ē]gt  is:ndlds
SFX N ēgt iegškūši   [ē]gt  is:ndldv
SFX N ēgt iegškūšys  [ē]gt  is:ndlds

#############################
#
#   Pag. atgrīziniskī II konj 2. grupai ekskluzivi
#
############################
#SFX k Y 5
#SFX k it ju   eit  is:1vpa0  #pesteit, miereit
#SFX k it ji   eit  is:2vpa0
#SFX k it ja   eit  is:3xpa0
#SFX k it jom  eit  is:1dpa0
#SFX k it jot  eit  is:2dpa0
#
# !!!!!!!!!!!!!!!! izaverās paeiss - ko ta nau (ēst - ēstīs?
SFX k Y 5
SFX k eit iejūs  eit  is:1vpa0
SFX k eit iejīs  eit  is:2vpa0
SFX k eit ējēs   eit  is:3xpa0
SFX k eit ējomēs eit  is:1dpa0
SFX k eit ējotēs eit  is:2dpa0
